臺灣高等法院臺中分院刑事判決
111年度上易字第169號

上  訴  人  臺灣臺中地方檢察署檢察官
被      告  楊宗霖


被      告  陳怡秀



共      同
選任辯護人  吳念恒律師
上列上訴人因被告等因竊盜等案件，不服臺灣臺中地方法院110
年度易字第555號中華民國110年12月23日第一審判決（起訴案號
：臺灣臺中地方檢察署109年度偵字第4492號），提起上訴，及
移送本院併辦(案號:同署110年度偵字第8871號、110年度偵字第
12060號)，本院判決如下：
    主  文
上訴駁回。
    事  實
一、丁○○、乙○○原分別擔任甲○○○○○○○有限公司（下稱金遠東公
    司）台中分公司（下稱金遠東公司台中分公司）之經理、會
    計職務，金遠東公司因認其台中分公司之經理及員工即丁○○
    、乙○○等人涉嫌侵占公款，乃於民國108年12月27日，由擔
    任金遠東公司財務人員兼代表人配偶之邱夢霞偕同蔡琇媛律
    師等人親赴台中分公司，並聯繫恰好不在台中分公司之丁○○
    、乙○○二人回到台中分公司進行說明，後由蔡琇媛律師在與
    乙○○聯繫過程中，口頭向乙○○告知金遠東公司依勞動基準法
    規定對其終止勞動契約之意，丁○○稍晚回到台中分公司時，
    亦經說明後親自簽署終止勞動契約通知。丁○○、乙○○既均收
    到金遠東公司對二人終止勞動契約之通知，竟萌生查閱留存
    在金遠東公司台中分公司財務資料之犯意，由金遠東公司職
    員戊○○陪同（所涉妨害自由等罪嫌，另由臺灣臺中地方檢察
    署檢察官偵辦中），共同意圖為自己不法所有，基於侵入他
    人建築物及竊盜之犯意，於108年12月30日22時17分許，未
    經金遠東公司之同意，由丁○○使用尚未及於返還金遠東公司
    之遙控器1個，開啟金遠東公司台中分公司位在臺中市○區○○○街00號辦公室之鐵捲門，進入辦公室內，並竊得金遠東公
    司所有之結算報表3張，適為前往處理事務之金遠東公司代
    表人丙○○發現上情，遂報警當場查獲，並扣得前述結算報表
    3張，以及供犯罪所用之鑰匙1副（含遙控器1個、磁扣1個、
    鑰匙1支）等物。
二、案經金遠東公司訴由臺中市政府警察局第一分局報告臺灣臺
    中地方檢察署檢察官偵查起訴。
    理    由
壹、程序部分
一、按判決之各部分具有在審判上無從分割之關係，因一部上訴
    而其全部必受影響者，該有關係而未經聲明上訴之部分，亦
    應成為上訴審審判之範圍。例如，不論上訴權人係對實質上
    一罪或裁判上一罪之有罪或無罪、免訴、不受理部分上訴，
    其有關係之有罪部分，視為亦已上訴，此不僅可使各部分犯
    罪事實之確定時期一致，更有利於被告之量刑。本件公訴人
    雖於上訴狀表明僅就上訴即被告丁○○、乙○○等2人（下稱被
    告等2人）竊取財產新台幣（下同）22萬2140元部分，不另
    為無罪諭知部分提起上訴，惟此部分與被告等2人經判決有
    罪部分（無故侵入建築物及竊取3張結算報表），原審法院
    認係實質上一罪關係，因無法證明犯罪，故為不另為無罪諭
    知，依據前揭說明，本件上訴及於有關係之有罪部分。
二、本判決下述所引用被告等2人以外之人於審判外之陳述，檢
    察官、被告等2人均同意有證據能力（本院卷第75頁），辯
    護人於本院審理時對於該證據能力不爭執，且迄於言詞辯論
    終結前亦未聲明異議，本院審酌上開證據資料作成時之情況
    ，尚無違法不當及證明力明顯過低之瑕疵，而認為以之作為
    證據應屬適當，依刑事訴訟法第159條之5規定，均有證據能
    力。另以下所引用之非供述證據，無傳聞法則之適用，業據
    本院依法踐行調查證據程序，檢察官、被告丁○○等2人、辯
    護人均不爭執各該證據之證據能力，且查無依法應排除其證
    據能力之情形，以之資為認定事實之基礎自屬合適，應認有
    證據能力。另被告乙○○於本院準備程序中供稱，告訴人公司
    從電腦提出之解職書，其從未收到，該解職書係偽造，沒有
    證據能力等語，惟查本院並未以該解職書為證據，該解職書
    是否有證據能力，對本案尚無影響。
貳、有罪部分
一、認定犯罪事實所憑之證據及理由
  ㈠訊據被告等2人矢口否認有何竊取告訴人金遠東公司之現金22
    萬2140元犯行，被告等2人雖坦承於108年12月30日22時17分
    許，由丁○○使用遙控器開啟金遠東公司台中分公司辦公室之
    鐵捲門，進入辦公室內並取走結算報表3張等情，惟被告丁○○辯稱：108年12月27日其確實有簽一張書面，但簽名時只說
    這是要證明清白，其認為沒有合法終止勞動契約，其覺得自
    己仍為金遠東公司台中分公司股東、員工、經理人，自然可
    以進去辦公室，其取走業務職掌範圍之結算報表3張，均非
    無故，且其進入金遠東公司台中分公司，有經過金遠東公司
    員工戊○○同意，更難認違法，結算報表3張可以證明其的股
    東身份，及金遠東公司台中分公司與總公司間的帳務，所以
    其可以把上開文件取走云云。被告乙○○辯稱：伊沒有收到終
    止勞動契約書，也沒有簽立任何書面文件，所以伊還是金遠
    東公司台中分公司員工，所以可以進去辦公室，結算報表3
    張是丁○○說要證明帳目清白，所以叫伊拿走云云。惟查：
  ㈡被告等2人前揭坦認之事實部分，業據金遠東公司代表人丙○○
    於警詢中指述明確（偵卷第43頁至第51頁），並有證人戊○○
    於偵查中證述（偵卷第147頁至第156頁）、監視器畫面翻拍
    照片、警員職務報告、臺中市政府警察局第一分局扣押筆錄
    、扣押物品目錄表、扣押物品收據、扣押物品清單、扣案物
    照片、檢察事務官110年1月7日勘驗筆錄暨監視器畫面擷取
    照片、扣押物品清單等件在卷可參，此部分之事實，堪以認
    定。
  ㈢被告等2人雖以前詞置辯，惟所謂「無故侵入」，係指行為人
    無權或無正當理由，或未得住屋權人之同意，而違反住屋權
    人之意思，以積極作為或消極不作為之方式進入他人之住宅
    或建築物，至其係公然或秘密、和平抑或強行為之，均非所
    問。又有無正當理由而侵入，其理由正當與否，應以客觀標
    準觀察，凡法律、道義、習慣等所應許可，而無背於公序良
    俗者，始可認為正當理由。然查：
　⒈被告丁○○雖辯稱，丁○○為金遠東公司股東、金遠東公司台中
    分公司經理人，而未經合法解任，可依法執行業務云云。然
    經理不等於經理人，遍查金遠東公司、金遠東公司台中分公
    司之公司登記案卷，均未見被告丁○○經登記為股東或經理人
    ，此有甲○○○○○○○有限公司之公司商工登記資料在卷可參（
    原審卷第177至193頁）。可見被告丁○○職稱雖為經理，但實
    非公司法上之委任經理人，被告丁○○與金遠東公司間應屬僱
    傭關係，自無庸適用公司法規定予以解任。而被告楊宗雖提
    出合作金庫銀行存款憑條影本2紙（原審卷第73頁），稱被
    告丁○○已入股金遠東公司成為股東，然被告丁○○若與金遠東
    公司有金錢往來，其原因本有多端，自不得逕認其原因為入
    股，況卷附合作金庫銀行存款憑條2紙，上方1紙左下角存款
    人欄為空白，身分證統一編號欄註記「入越捷股份」，下方
    1紙左下角存款人欄載則為乙○○，依形式觀察已難認為被告
    丁○○所存入款項，或與入股金遠東公司有何關係。
　⒉被告丁○○於108年12月27日業已簽署勞動契約通知，此業據被
    告丁○○於警詢、偵查中及原審審理中坦認不諱（他卷第28頁
    至第31頁，偵卷第29頁至第37頁、第123頁至第126頁，原審
    卷第57頁至第64頁），並有被告丁○○簽署之勞動契約通知影
    本、翻拍照片在卷可參（他卷第13頁，偵卷第79頁）。被告
    丁○○雖於警詢中稱「伊其實不懂公告的內容，感到害怕才簽
    名」，又於原審審理中稱「簽名時只說要證明清白」，因此
    認其未受合法解僱，然觀該勞動契約通知影本，其上白紙黑
    字，內容明確，並無窒礙難懂之處，被告丁○○為成年男子，
    有工作經驗，並非涉世未深之人，當可審慎思考後決定是否
    簽署，倘被告丁○○受有恐嚇、脅迫，自可即刻離去，縱被告
    丁○○於當下感受到自由意志被壓抑而未敢自由表達，於離開
    台中分公司後，被告丁○○之心理強制狀態並未延續，當可向
    警察機關報案，或再以其他管道向金遠東公司代表人表達內
    心真意，被告丁○○卻均未為之，足見被告丁○○簽署前述勞動
    契約通知，當係基於其自由意志而為之，並無遭受強暴、脅
    迫或其他不正方法之情形。
　⒊被告乙○○雖以前詞置辯，然證人即金遠東公司財務人員兼代
    表人配偶之邱夢霞於原審審理時結證證稱：伊透過公司同事
    的手機和被告乙○○通話，請乙○○回來對帳，但乙○○說她在高
    雄，很兇的回伊說憑什麼去查帳，伊就把電話交給蔡琇媛律
    師，請蔡琇媛律師念伊呈上去的解僱文，裡面有解僱的時間
    、日期及解僱之權益給被告乙○○聽，念完後，電話就掛斷了
    等語（原審卷第227頁至第245頁），證人蔡琇媛律師於原審
    審理時結證證稱：伊印象中是拿杜宣箬的手機撥給被告乙○○
    ，是由邱夢霞先跟被告乙○○溝通再開擴音由伊跟被告乙○○對
    話，因為乙○○不願意回來，所以伊在電話中就有用律師的身
    份跟乙○○說「我們希望妳回來解釋一些事情，如果妳不回來
    解釋，我們就視為妳已經有違反這些行為，我們就依勞動基
    準法的規定，直接不經預告終止勞動契約」，伊口頭有將勞
    動契約終止的內容念給乙○○聽，也有把這個格式請杜宣箬拍
    照傳line給乙○○等語（原審卷第301頁至第305頁），互核證
    人邱夢霞與蔡琇媛對108年12月27日由蔡琇媛口頭向被告乙○○告知金遠東公司解僱之意思之證述內容均屬一致。另證人
    戊○○於偵查中證稱：108年12月27日當天伊有打電話給丁○○
    跟乙○○，伊有口頭告訴乙○○伊等全部員工都要寫離職書，是
    台北的公司要求的，只有丁○○和乙○○沒有寫到，請他們趕快
    回來處理等語（偵卷第149頁），卷附社團法人台中市勞資
    關係協會勞資爭議調解紀錄（偵卷第171頁至第172頁），就
    被告乙○○主張部分亦載為「108年12月27日下午因事請假，
    晚間經同事收到解雇通知，未簽屬任何書面文件」（此份紀
    錄最末有被告乙○○親自簽名）。上述證據資料，可證明被告
    乙○○於108年12月27日晚間確實收到金遠東公司對其終止勞
    動契約之意思通知。
　⒋被告丁○○於警詢時供稱：108年12月27日被告乙○○就得知辦公
    桌已經被破壞，她怕公司明天上班，會計辦公桌上被破壞的
    櫃子及資料會被其他人復原及拿走，所以她一定要趕在上班
    前回到公司拍照蒐證等語（偵卷第29頁至第37頁）。綜上所
    述，顯見被告等2人知悉渠等108年12月30日進入金遠東公司
    台中分公司之時間已為下班時間，被告等2人均於108年12月
    27日即知悉金遠東公司已向渠等表示終止勞動契約之事，佐
    以被告等2人選擇進入金遠東公司台中分公司之時間均係公
    司員工下班後，若渠等認自己仍屬公司之員工，何需特別選
    擇下班時間進入上址，反令人有瓜田李下之嫌？堪認被告等
    2人主觀上顯係認為自己已離職。至被告等2人如認金遠東公
    司解僱係違法，此乃被告等2人後續得依法主張相關權利之
    問題，自不得以之正當化其等違法行為，是事實上金遠東公
    司、被告等2人，均認被告等2人已非金遠東公司員工，被告
    等2人未得金遠東公司同意，自不得進入公司內部。而證人
    戊○○於偵查中證稱：被告乙○○或丁○○叫伊帶遙控器去幫他們
    開門，伊沒有告知金遠東公司等語（偵卷第147頁至第156頁
    ），縱使證人戊○○於108年12月30日仍具金遠東公司員工身
    分，戊○○並非金遠東公司代表人，即便戊○○個人得於下班後
    進入金遠東公司，亦不代表其有權力帶同當時已非金遠東公
    司員工之被告等2 人進入金遠東公司台中分公司。是被告等
    2人所辯，顯不足採。
  ㈣被告等2人雖另辯以渠等需要進入公司拿取資料以保全證據，
    非屬無故云云。然按告訴人、犯罪嫌疑人、被告或辯護人於
    證據有湮滅、偽造、變造、隱匿或礙難使用之虞時，偵查中
    得聲請檢察官為搜索、扣押、鑑定、勘驗、訊問證人或其他
    必要之保全處分；檢察官駁回前項聲請或未於前項期間內為
    保全處分者，聲請人得逕向該管法院聲請保全證據；案件於
    第一審法院審判中，被告認為證據有保全之必要者，得在第
    一次審判期日前，聲請法院或受命法官為保全證據處分。刑
    事訴訟法第219條之1第1項、第3項，第219條之4第1項前段
    分別定有明文。查被告等2人果欲保全訴訟上之證據，依上
    開規定均可於偵查中、法院審理中向檢察官、法院聲請保全
    證據，並非不能依循法律途徑主張權利，自不得因其等自認
    係行使訴訟權為由，而取得自由進出他人建築物或處所之權
    利，其理甚屬明確。否則一有人主張對他人具有權利，即可
    無視他人之反對，而任意進出他人之建築物或處所，他人之
    居住及處所安全豈非蕩然無存，則揆諸上揭說明，被告等2
    人之行為已妨害金遠東公司管領處所安寧不被破壞之自由，
    且金遠東公司並無容忍義務，是被告等2人所為，顯已逾越
    社會倫理秩序，經核不具社會相當性，而不具正當理由，自
    屬「無故」至明，其等所辯顯不足採。
  ㈤被告等2人雖於原審審理中供稱：扣案結算報表3張的第1張是
    由乙○○在電腦中印出來，其他2張是桌上本來就有的云云（
    原審卷第299頁至第300頁）。然按被告或共犯之自白，不得
    作為有罪判決之唯一證據，仍應調查其他必要之證據，以察
    其是否與事實相符，刑事訴訟法第156條第2項定有明文，參
    酌被告乙○○於偵查中供稱：伊當天（即108年12月27日）沒
    有看公司電腦裡的會計資料、帳單、報表，因為系統不能進
    去，伊看紙本等語（偵卷第235頁至第241頁），而卷內並無
    其他證據得以證明扣案報表3張之部分或全部是由被告乙○○
    進入金遠東公司電腦而由其中列印而得，此部分自應為有利
    被告等2人之認定，認其等自承由金遠東公司台中分公司帶
    走之扣案結算報表3張原即是紙本形式。而竊盜罪以具不法
    所有意圖為主觀違法要素，被告等2人於108年12月30日主觀
    上既知悉渠等已非金遠東公司經理或員工，其取走金遠東公
    司台中分公司內之結算報表3張，其等不僅有排除權利人，
    而將他人之物視為自己所有物，依其經濟用法而處分之意；
    復有排除權利者而行使所有權內容之意。被告等2人將他人
    之物移入自己實力支配下，已排斥持有人對財產之持有狀態
    ，益為灼然，至被告等2人取走結算報表3張是否為證明渠等
    有無侵占金遠東公司公款，僅係渠等犯案動機層次問題，不
    得以之作為有利被告等2人之認定。
  ㈥本案事證明確，被告等2人犯行應堪認定，應依法論科。
二、論罪
  ㈠核被告等2人所為，均各犯刑法第306條第1項之無故侵入建築
    物罪、刑法第320條第1項竊盜罪。被告等2人無故侵入建築
    物、竊盜犯行，雖有先後之分，然有部分合致，且係基於同
    一查閱留存在金遠東公司台中分公司財務資料之意思決定，
    而先後為上開行為，犯罪目的單一，在法律上應評價為一行
    為，方符合刑罰公平原則，如予數罪併罰，反有過度處罰之
    疑，與人民法律感情亦未契合，被告等2人以一行為，侵害
    數法益，屬同種想像競合犯，應依刑法第55條想像競合犯之
    規定，從一重之竊盜罪處斷。公訴意旨認應論以數罪，容有
    違誤。另移送併辦部分，與本案有實質上一罪關係，應併予
    審判。
  ㈡被告等2人與戊○○就無故侵入建築物罪部分，被告等2人就竊
    盜罪部分，具犯意聯絡、行為分擔，為共同正犯。
參、不另為無罪之諭知部分
一、公訴意旨略以：被告丁○○、乙○○，於108年12月30日22時17
    分許，開啟金遠東公司台中分公司位在臺中市○區○○○街00號
    辦公室之鐵捲門，進入辦公室內，竊取金遠東公司所有現金
    22萬2140元得手。因認被告等2人另涉犯刑法竊盜罪嫌。
二、按犯罪事實應依證據認定之，無證據不得認定犯罪事實，又
    不能證明被告犯罪者，應諭知無罪之判決，刑事訴訟法第15
    4條第2項及第301條第1項分別定有明文。其次，刑事訴訟法
    上所謂認定犯罪事實之證據，係指足以認定被告確有犯罪行
    為之積極證據而言；如未能發現相當證據或證據不足以證明
    ，自不能以推測或擬制之方法，以為裁判基礎（最高法院29
    年上字第3105號、40年台上字第86號判例參照）。
三、公訴意旨認被告等2人竊取金遠東公司所有現金22萬2140元
    ，無非係以告訴人即金遠東公司丙○○於警詢中指訴、證人邱
    夢霞、林佳燕偵查中證述、現場員警採證錄影紀錄與翻拍照
    片、金遠東公司旅客收費明細表、合作金庫銀行存款存摺影
    本、採證照片、被告乙○○提出之手機照片等件為主要論據。
    訊據被告等2人堅詞否認此部分犯行，被告丁○○辯稱：扣案
    信封袋中之22萬2140元及另一信封袋中3萬元，均為伊從家
    中帶去的錢，準備付律師費用等語，被告乙○○辯稱：警察到
    場後，伊才知道丁○○有帶那麼多錢等語。
四、經查：
　㈠公訴意旨雖以被告乙○○自承於108年12月初至同年12月27日沒
    有將現金幾十萬元存入銀行，於在抽屜中等語，而認被告丁○○、乙○○侵入金遠東公司台中分公司後，竊取原由被告乙○○
    存放在辦公處某處之金遠東公司現金。然證人林佳燕於偵查
    中證稱：伊為金遠東公司台北總公司會計，108年12月27日
    伊有到金遠東公司台中分公司，當天聯繫乙○○，乙○○沒有回
    來，之後約15時許，有請鎖匠過來開三層邊櫃抽屜，打開抽
    屜後有很多散出帳單，應該是第二層有一包零用金，伊等有
    將帳單拿出來整理後帶回台北公司，零用金有算，但不是伊
    清點的，金額大約1萬多元，老闆娘（指邱夢霞）在旁邊算
    ，當日保險箱是上鎖的，伊等有詢問，但沒有人有保險箱鑰
    匙，晚上丁○○有回到台中分公司，丁○○說保險箱是會計使用
    的，她可能有鑰匙，27日伊沒有碰保險箱，也許有其他人有
    嘗試去開看看，之後30日老闆（指丙○○）下去保險箱是移位
    的，但還是上鎖的，保險箱迄今仍在台中分公司等語（偵卷
    第335頁至第338頁），證人杜宣箬於偵查中證稱：伊當時在
    隔壁位置，伊沒有一直看著，當時有請鎖匠打開座位旁三格
    櫃子，乙○○座位前方的抽屜沒有鎖，打開後，邱夢霞跟台北
    會計一起清點裡面的資料和錢，伊有看到裡面有錢，多少錢
    伊不清楚，乙○○會把錢放在上述的三格櫃，不會放到保險箱
    ，保險箱在地下室，乙○○不太下去地下室等語（偵卷第371
    頁至第375頁），由前述證人證述內容，可證108年12月27日
    邱夢霞等人已將乙○○座位旁三層櫃之現金清空取走，至於金
    遠東公司台中分公司之保險箱部分，前述證人證述內容，佐
    以卷附臺中市政府警察局第一分局證物採驗報告（偵卷第35
    7頁至第363頁、第425頁至第433頁），可見警方亦未在保險
    箱外找到被告等2人之指紋，是依卷內資料，已難證明被告
    等2人於108年12月30日進入金遠東公司台中分公司後，曾前
    往開啟公司內保險箱，更何況因邱夢霞等人於12月27日並未
    能開啟保險箱以確認其內狀態，依卷內資料本難以證明保險
    箱內於108年12月27日至12月30日存放有金錢。縱被告乙○○
    未將108年12月初至12月27日收取現金存入銀行，該等現金
    是否存放何處，是否遭花用，本均有多種可能，本難以此推
    論必定是由被告乙○○存放在辦公處某處，公訴意旨以之認被
    告等2人竊取原由被告乙○○存放在辦公處某處之金遠東公司
    現金，尚嫌速斷。
　㈡公訴意旨又以被告丁○○經起獲之現金以收件人為金遠東公司
    之誠旺旅行社股份有限公司信封袋包裝，且其中包含紙鈔以
    外硬幣，與委任律師費用顯有不符，而認被告等2人侵入金
    遠東公司台中分公司後，竊取原由被告乙○○存放在辦公處某
    處之金遠東公司現金。然被告丁○○於偵查中供稱：伊身上的
    錢因為1個信封放不下，所以分成2袋包，這些錢是伊陸續放
    在家裡，家中剩下25萬元，因為要請律師，伊就全部帶在身
    上，伊會把金遠東公司信封袋帶回去用，伊會撿公司回收箱
    信封等語（偵卷第152頁至第153頁）。參照卷附扣案物照片
    （偵卷第133頁至第135頁），扣案裝有22萬2140元之信封確
    實較飽滿，接近裝載之界限，而被告丁○○所辯將公司不要的
    信封袋攜回使用，難認嚴重悖於常情，被告丁○○所辯內容尚
    難謂不可採信。本案依卷內資料，已難證明被告乙○○有將現
    金存放在金遠東公司辦公處某處，業如前述，即難僅以裝有
    22萬2140元之信封之外觀，認定由被告丁○○身上扣得之22萬
    2140元為金遠東公司所有之現金。另經本院向蘇奕全律師函
    查結果，被告丁○○確曾就侵入住宅、業務侵占等案件，欲以
    20萬元委任該律師，有個案委任契約、協奕法律事務所函覆
    等在卷可參（本院卷第167頁、175頁），其金額接近，足見
    被告丁○○攜帶大量現金在身上，縱有包括硬幣在內，亦非無
    故，不能僅以被告丁○○被查扣現金中尚有硬幣即遽認該現金
    係竊取告訴人公司所有之現金；被告等2人任職期間與金遠
    東公司台中分公司雖有帳目糾紛，亦不能因此認定被告丁○○
    身上扣得之22萬2140元為金遠東公司所有之現金。況被告乙○○辯稱，查獲前其不知被告丁○○身上有攜帶該部分現金，公
    訴人並未證明被告乙○○確係知悉丁○○身上攜有大量現金，遑
    論共同竊取。
  ㈢綜上所述，公訴人所指出之證明方法，尚無從證明被告等2人
    有上開公訴意旨所指之罪嫌，本件關於被告等2人此部分犯
    罪之證明，尚未達於通常一般之人均無有所懷疑而得確信其
    為真實之程度，無從為有罪之判斷，其等此部分之犯行既不
    能證明，惟此部分與其等被訴有罪部分，有實質上一罪之關
    係，爰不另為無罪之諭知。
肆、本院之判斷
一、原審以事證明確，對被告予以論罪科刑，並適用刑法第28條
    、第306條第1項、第320條第1項、第55條、第38條第2項、
    第38條之1第1、第40條之2第1項，刑法施行法第1條之1第1
    項等規定，復以行為人之責任為基礎，並審酌被告等2人未
    經金遠東公司之同意，逕自侵入金遠東公司，取走金遠東公
    司財物，任意侵害金遠東公司管領權限之行為，委無足取，
    惟念及被告等2二人素行尚可；兼衡渠等犯罪動機、手段，
    及被告丁○○自陳專科畢業，電子工廠上班，月收入新臺幣3
    萬元，無未成年子女，要扶養母親，被告乙○○自陳專科畢業
    ，現無業，無未成年子女，不用扶養父母等一切情狀，各量
    處有期徒刑2月，並均諭知易科罰金折算標準。
二、原審關於沒收部分並說明：
  ㈠按供犯罪所用、犯罪預備之物或犯罪所生之物，屬於犯罪行
    為人者，得沒收之；宣告前二條之沒收或追徵，有過苛之虞
    、欠缺刑法上之重要性、犯罪所得價值低微，或為維持受宣
    告人生活條件之必要者，得不宣告或酌減之，刑法第38條第
    2項前段、第38條之2第2項定有明文。扣案犯罪所用之鑰匙1
    副（含遙控器1個、磁扣1個、鑰匙1支）為被告丁○○所有，
    並持以無故侵入金遠東公司台中分公司之物，應以宣告沒收
    。
  ㈡按犯罪所得，屬於犯罪行為人者，沒收之。但有特別規定者
    ，依其規定，犯罪所得已實際合法發還被害人者，不予宣告
    沒收或追徵，刑法第38條之1第1項、第5項分別定有明文。
    按共同正犯各成員對於不法利得主觀上均具有共同處分之合
    意，客觀上復有共同處分之權限，且難以區別各人分得之數
    ，則仍應負共同沒收之責（最高法院109年度台上字第3421
    號判決意旨可資參照）。查本件被告等2人共同行竊犯罪所
    得即扣案結算報表3張，未發還被害人，卷內亦無證據可資
    證明被告等2人如何朋分，復無過苛調節條款之適用餘地，
    屬被告等2人共同之犯罪所得，應負共同沒收之責，爰依上
    開規定宣告沒收。
三、本院核原判決對於有罪部分之認事用法及量刑、沒收均無不
    當，對於不另為無罪諭知部分之認定亦無違誤。對有罪部分
    公訴人上訴未具理由，就不另為無罪諭知部分，公訴人上訴
    意旨略以：被告丁○○身上被查扣之現金22萬2140元，除紙鈔
    外，尚有硬幣，與一般支付律師費均是紙鈔不同，顯係竊自
    告訴人公司等語，認為被告等2人均應構成犯罪，指摘原不
    當，惟不能因被告丁○○身上被查扣之現金22萬2140元，有40
    元之硬幣等情形，即認定其係竊自告訴人公司，均已見前述
    ，公訴人上訴無理由，均應予駁回。　　
據上論斷，應依刑事訴訟法第368條，判決如主文。
本案經檢察官許景森提起公訴，檢察官藍獻榮提起上訴，檢察官
詹益昌移請併辦，檢察官己○○到庭執行職務。
中　　華　　民　　國　　111 　年　　11　　月　　24　　日

            刑事第十一庭　審判長法　官　張  意  聰
                                法　官　陳  慧  珊
                                法　官　林  清  鈞
以上正本證明與原本無異。
不得上訴。

                                書記官  陳  志  德 
　　　　　　　　　　　　　　　　
中　　華　　民　　國　　111 　年　　11　　月　　25　　日
論罪科刑主要條文
刑法第306條
（侵入住居罪）
無故侵入他人住宅、建築物或附連圍繞之土地或船艦者，處1年
以下有期徒刑、拘役或9千元以下罰金。
無故隱匿其內，或受退去之要求而仍留滯者，亦同。

刑法第320條第1項
意圖為自己或第三人不法之所有，而竊取他人之動產者，為竊盜
罪，處5年以下有期徒刑、拘役或5百元以下罰金。